# 浮动利率计提 1111 天利息

提问人：安好 时间：2020-06-02 14:30:00
请教陈版，做 2019 年年审时对企业短期借款的 2019 年 12 月 21 日到 2019 年 12 月 31 日这 11 天计提利息，如果是浮动利率的话，要怎样选取利率（假如不能得知期后利率）？谢谢

回答人：chenyiwei
理论上应根据合同约定的利率浮动方式，结合截至 2019 年末已存在的信息，合理估计该期间内预计将会实际适用的利率（可能涉及利率衍生工具）。实务中可基于重要性原则考虑是否接受简化处理，例如按照前一计息期实际执行的利率来计提（在预计后续浮动影响不会很重大的情况下）。